【裁判字號】    99,金上訴,29
【裁判日期】    990810
【裁判案由】    銀行法等
【裁判全文】
臺灣高等法院刑事判決                99年度金上訴字第29號
上  訴  人  臺灣士林地方法院檢察署檢察官
被      告  甲○○
選任辯護人  王藹芸律師
上列上訴人因被告違反銀行法等案件，不服臺灣士林地方法院98
年度金訴字第6號，中華民國99年4月9日第一審判決（起訴案號
：臺灣士林地方法院檢察署97年度偵字第3651號、98年度偵字第
4541號），提起上訴，本院判決如下：
    主  文
上訴駁回。
    理  由
一、公訴意旨略以：被告甲○○為陽信商業銀行股份有限公司（
    下稱陽信銀行）北一消金中心消費金融業務行銷人員，負責
    招攬貸款業務，包含向客戶收取身分證明、資力證明等文件
    交予徵信部門徵信及前往客戶提供擔保之不動產現場勘查、
    拍照並製作不動產鑑估表交予鑑價中心覆核，且須確認客戶
    提供之資料與正本相符、從事對保等，係陽信銀行職員，前
    因承辦貸款業務而與從事房地仲介之李瑞城熟識。緣因李瑞
    城得知黃秀花出售予陳裕豐之臺北縣五股鄉○○路○段58號
    房地（下稱系爭房地），因陳裕豐不符銀行貸款資格而無力
    支付價款，李瑞城遂與王誠義約定，用王誠義名義向陳裕豐
    購買系爭房地後，持向陽信銀行申辦貸款，待李瑞城取得貸
    款金額後，即同意免除王誠義積欠之新台幣（下同）5萬元
    債務。王誠義、李瑞城二人遂於民國92年間，明知王誠義於
    91年間未在慶熙實業有限公司（下稱慶熙公司）及慶熹實業
    有限公司（下稱慶熹公司）任職，為求王誠義可以順利通過
    陽信銀行之貸款審核，即由王誠義提供其在慶熙公司及慶熹
    公司90年度之各類所得扣繳暨免扣繳憑單予李瑞城，供李瑞
    城交予不詳姓名年籍之成年男子偽造王誠義91年度領取慶熙
    公司35萬元薪資、領取慶熹公司29萬3250元薪資之不實扣繳
    憑單各一張後（李瑞城、王誠義2人共同行使偽造私文書部
    分，分別經原審判處有期徒刑1年、8月，減為有期徒刑6月
    、4月確定），再由李瑞城持王誠義向陳裕豐購買系爭房地
    之不動產買賣契約書（下稱系爭不動產買賣契約書）及上揭
    偽造之扣繳憑單，向陽信銀行申辦貸款，並提供系爭房地作
    擔保，被告甲○○於受理上開王誠義、李瑞城之貸款申請案
    後，於92年11月23日前往五股鄉現場履勘，其明知系爭房地
    門牌業已脫落，且實際上係作為鄰近住戶出入、停放車輛之
    通道之用，並無室內裝潢陳設，為獲取業績，竟意圖為自己
    不法之利益暨損害陽信銀行之利益，並與李瑞城、王誠義共
    同基於為自己不法所有意圖之犯意聯絡，以其他房屋之室內
    照片充當現場照片，連同李瑞城攜至陽信銀行之系爭房屋門
    牌拍照後黏貼成頁，於翌（24）日製作「陽信銀行不動產鑑
    估表」時，在其上「鑑估淨值」、「不動產評估可貸金額」
    等欄各填載339萬1023元、237萬3716元等高於系爭房地價值
    之金額，而為違背其銀行職員職務之行為，再併同前述王誠
    義、李瑞城偽造之系爭不動產買賣契約書、偽造之王誠義91
    年度扣繳憑單等文件交予陽信銀行鑑價中心。陽信銀行鑑價
    中心人員即因前揭偽造之系爭不動產買賣契約書與扣繳憑單
    、被告甲○○拍攝之門牌照片、提供之不實現場照片及「陽
    信商業銀行不動產鑑估表」上「鑑估淨值」、「不動產評估
    可貸金額」等欄所填載之金額而陷於錯誤，於92年12月5日
    據以製作「房屋貸款授信申請書/批覆書」而核准貸款200萬
    元，被告甲○○則於同日在臺北市○○區○○路255號陽信
    銀行營業部3樓，經李瑞城、王誠義偕同由不詳管道覓得不
    知情之黃曉明擔任連帶保證人到場時，於「陽信銀行房屋貸
    款申請書」、「授信約定書」之對保人欄蓋章，陽信銀行隨
    即於92年12月10日核撥200萬元至王誠義之陽信銀行營業部
    帳號00000000000號帳戶，致生損害於陽信銀行之財產及陽
    信銀行對於貸款管理之正確性。因認被告甲○○涉犯93年2
    月4日修正前之銀行法第125條之2第1項銀行職員違背職務背
    信罪嫌及刑法第339條第1項之詐欺取財罪嫌云云。
二、按犯罪事實應依證據認定之，無證據不得認定犯罪事實；不
    能證明被告犯罪者，應諭知無罪之判決，刑事訴訟法第154
    條第2項、第301條第1項分別定有明文。又認定不利於被告
    之事實，須依積極證據，茍積極證據不足為不利於被告事實
    之認定時，即應為有利於被告之認定，更不必有何有利之證
    據（最高法院30年上字第816號判例可資參照）。次按刑法
    第339條第1項之詐欺取財罪，須以行為人主觀上自始即有詐
    欺之故意及不法所有之意圖，客觀上有施用詐術之行為，並
    使被害人陷於錯誤而為財產之交付始能構成，有一不備，即
    無由成立該罪。又按銀行法第125條之2第1項銀行職員違背
    職務背信罪，係為處罰銀行負責人或職員之背信行為。而背
    信罪之成立，以處理他人事務之人，有圖自己或第三人得不
    法利益，或圖加損害於本人之意思，而故為違背其任務之行
    為為要件，如僅因處理事務怠於注意，致其事務生不良之影
    響，則為處理事務之過失問題，既非故意為違背任務之行為
    ，自不負若何罪責（最高法院22年上字第3537號判例要旨可
    參）。
三、本件公訴人認被告甲○○涉有上開罪嫌，係以被告甲○○於
    警詢及偵查中之供述、李瑞城於偵查中之供述、告訴代理人
    蘇子良於警詢及偵查中之指訴、證人即慶熙公司及慶熹公司
    負責人許素貞於偵查中之證述、陽信銀行貸款申請書、授信
    約定書、銀行借據、土地暨建築改良物抵押權設定契約書、
    臺北縣新莊地政事務所他項權利證明書、系爭不動產買賣契
    約書、各類所得扣繳暨免扣繳憑單、系爭房屋竣工圖、臺北
    縣政府工務局函、系爭房屋門牌、房屋外觀與室內照片、陽
    信銀行不動產鑑估表為其主要依據。訊據被告甲○○固坦承
    92年間擔任陽信銀行北一消金中心消費金融業務行銷人員，
    負責招攬貸款業務，為系爭房地貸款申請之業務人員，然堅
    決否認有上開犯行，辯稱：履勘當天因未見系爭房屋之門牌
    ，有詢問李瑞城系爭房屋之位置，李瑞城告訴伊系爭房屋是
    在56號隔壁，伊當時未發覺有拍錯照片。且伊只是兼辦鑑價
    ，並未受專業鑑價人員的受訓，所為之初步鑑價，要再由鑑
    價中心做確認，伊至現場拍完之照片亦是送到鑑價中心去確
    認，如果覺得不妥，鑑價中心的人員應該要到現場去看一次
    等語。被告甲○○之辯護人則辯稱：被告甲○○只是陽信銀
    行消費金融部門基層業務員，確實有至現場察看並拍照，因
    未看到系爭房屋之門牌，在現場有打電話詢問李瑞城，經李
    瑞城指示甲○○說是在56號隔壁，但沒有說清楚是左邊或是
    右邊，以致甲○○誤將拉下鐵門之54號房屋當作系爭房屋而
    拍攝附在貸款申請卷內，直到離職將近一年經同事告知才知
    道拍錯照片。又被告甲○○並不負責鑑價及徵信的業務，本
    件貸款是經過陽信銀行內部徵信部門及鑑價部門層層把關，
    並非被告甲○○可以隻手遮天的等語。
四、經查：
  (一)參酌同案被告李瑞城於原審證述：伊之前的公司案子有給甲
    ○○辦過1、2件，伊與甲○○並不熟識。伊將本件貸款案送
    進銀行，並未要求甲○○為違背職務之行為，也無理由要求
    甲○○幫這個忙，也未給予甲○○就本件貸款有任何好處等
    語（原審卷第171、258頁），並無證據證明被告甲○○與同
    案被告李瑞城、王誠義間有何基於不法所有意圖之犯意聯絡
    。
  (二)被告甲○○受理本件貸款申請後，確實有至現場履勘拍照之
    事實，有被告甲○○拍攝之臨路照片附卷可稽（第3651號偵
    卷第53頁編號2、4、5），堪信為真實。而被告甲○○至現
    場拍攝照片之過程，業據被告甲○○於原審供稱：伊到現場
    時找不到門牌，有打電話給李瑞城問系爭房屋在哪裡，李瑞
    城告訴伊在56號隔壁，伊就拍了，當時鐵門是拉下來的，因
    為已經到現場了，伊就先把外觀拍下，回來後有告訴李瑞城
    說沒有門牌，請他補門牌資料。因為56號左右都有房子，伊
    不知道當時有拍錯等語（原審卷第253、255頁），核與同案
    被告李瑞城以證人身分於原審具結證述：是甲○○去現場看
    ，她有跟伊說她找不到門牌等語相符（原審卷第171、174頁
    ），顯見被告甲○○獨自前往現場履勘拍照時，確實有因找
    不到系爭房屋之門牌而向李瑞城反應之情形。而被告甲○○
    於現場察看時，既有向李瑞城反應找不到系爭房屋之門牌，
    衡情必會一併詢問系爭房屋之所在位置，因此被告甲○○辯
    稱履勘當天有詢問系爭房屋之位置，以及李瑞城告訴其系爭
    房屋是在56號的隔壁等語，應可採信。至於被告甲○○所拍
    攝某房屋鐵門外觀之照片（第3651號偵卷第53頁編號3照片
    ），與告訴人陽信銀行所提之現場照片（第3651號偵卷第17
    6至182頁）相較，可知被告甲○○上開拍攝之鐵門外觀照片
    應為臺北縣五股鄉○○路○段54號之房屋，而非系爭房屋之
    實際狀況。然本院認為如被告甲○○本有故意製作上開不實
    外觀照片之意，則附於系爭房地貸款卷內之現場照片本可逕
    以不實照片代替，又何須大費周章前往拍攝臨路照片，並在
    現場以電話詢問李瑞城系爭房屋之所在位置呢？因此被告甲
    ○○辯稱：因民義路1段56號左右都有房子，伊不知道是當
    時拍錯等語，自較可信。
  (三)至於證人李瑞城固證稱於申辦貸款時，有告知被告甲○○系
    爭房地少一道牆等語（原審卷第170頁），然被告甲○○既
    將54號房屋之外觀誤為系爭房屋，已如前述，則被告甲○○
    自無從查知「系爭房屋內部」之情形。何況，被告甲○○於
    原審亦供稱：伊回來後有告訴李瑞城說沒有門牌，請他補據
    門牌資料，且當天鐵門是拉下的，沒有拍照內部照片，請他
    一併補據內部照片等語（原審卷第253頁），且同案被告李
    瑞城於原審以證人身分亦證稱：如果甲○○有跟伊要室內照
    片，伊可能會詢問是要伊補給她等語（原審卷第259頁），
    顯然李瑞城為求系爭房地貸款案能順利通過，必會配合被告
    甲○○要求補正貸款所欠缺之資料。並參酌被告甲○○因履
    勘現場時未見系爭房屋之門牌，係事後請李瑞城補提系爭門
    牌，業據證人李瑞城於原審證述屬實（原審卷第171頁），
    則被告甲○○因勘驗現場未拍攝到系爭房屋內部照片時，衡
    情應會一併要求李瑞城於補提門牌資料之同時一起提出，尚
    無自行提出不實之室內陳設照片附於系爭房地貸款申請案內
    之必要，故應認李瑞城事後確實有提供系爭房屋之門牌及不
    實之室內陳設照片資料予被告甲○○，讓甲○○製作成現場
    照片後黏貼成頁附於系爭房地貸款申請卷內，已如前述，益
    證被告甲○○於製作現場照片時，並不知悉系爭房屋實際上
    係作為鄰近住戶出入、停放車輛之通道之用，室內無裝潢陳
    設等情，而有以不實之鐵門外觀照片及室內陳設照片充作現
    場照片之主觀犯意。況且，依卷附系爭房地之土地登記簿謄
    本、建物登記簿謄本所載（第3651號偵卷第20至23頁、31至
    32頁），建物用途僅係記載係供住商用，且分別載有一樓、
    停車場、騎樓之各別面積，並無供通道使用之文字記載，與
    一般建物之登載無異，故被告甲○○既未進至該屋內，其僅
    觀看其誤認之54號房屋外觀及卷附資料，當無從因聽聞李瑞
    城稱該屋少一道牆，即可得知該處係供住戶出入、停放車輛
    之通道，故李瑞城此部分之證詞，不足為不利被告甲○○之
    認定。
  (四)再者，被告甲○○擔任陽信銀行之員工，其對於本件貸款申
    請之期間長達20年知之甚詳，亦知悉在這段長時間只要被告
    李瑞城或王誠義因故不繳納貸款，則其所製作現場照片中之
    鐵門外觀照片或室內陳設照片如有不實，極有可能遭陽信銀
    行發覺進而追究甲○○應負之法律責任。而被告甲○○承辦
    系爭房地之貸款申請，既未從李瑞城處取得任何報酬或好處
    ，已如上述，則被告甲○○焉有可能僅為達到業績之目標，
    而自為上開不實之鐵門外觀及室內陳設照片，致有遭刑事追
    訴甚至離職之必要，亦即被告甲○○並無隨意拍攝上開不實
    之照片搪塞做為現場照片之動機或可能。因此縱令被告甲○
    ○處理上開事務有怠於注意而誤拍其他房屋之外觀照片，或
    是逕以李瑞城提出之室內照片當作為現場照片之一，以致造
    成陽信銀行之損害，亦為處理事務之過失問題，難認被告甲
    ○○有何故意為違背職務之行為，或是有意圖為自己不法之
    利益暨損害陽信銀行之利益。
  (五)關於被告甲○○製作「陽信銀行不動產鑑估表」時，在其上
    「鑑估淨值」、「不動產評估可貸金額」等欄各填載339萬
    1023元、237萬3716元，是否構成違背職務乙節。經查，卷
    內並無任何證據證明被告甲○○知悉系爭房地之實際價值金
    額，且證人即被告甲○○當時之業務主管張曉東於原審證稱
    ：伊認為業務員的初估價額，與買賣契約的買賣價額接近，
    是正常的情形。以成屋市場來講，成交價是總數，但是伊等
    鑑估的是單價來評估，一定會有畸零數產生，會接近，不會
    一樣。系爭不動產買賣契約書所定交易價額為340萬元，鑑
    定價額差不到1萬元，可以說是正常，因為正常來講，代書
    會先跟伊等講壹個估價的貸款金額，問銀行是否貸的到，如
    果貸的到，他再把文件送進來，代書聽到伊等回報的價錢，
    再去跟當事人修正他的買賣價額，因為價額的調整伊等無權
    處理，都是在鑑價科那邊等語（原審卷第115頁），可知被
    告甲○○就系爭房地所為上開鑑價之結果，雖與買賣契約書
    所載之價格相近，亦屬正常之情形。且系爭房地最後鑑價金
    額之決定，並非由被告甲○○決定，而是由鑑價中心決定，
    均難認被告甲○○已知悉所為初步鑑價之金額高於系爭房屋
    實際價值之金額，或是有為其他違背其銀行職員職務之行為
    。
  (六)又陳裕豐確實有出售系爭房地予王誠義並辦理過戶，系爭不
    動產買賣契約書並非偽造，已據證人陳裕豐、王誠義於原審
    證述屬實（原審卷第100、155頁）。而李瑞城及王誠義提出
    之王誠義91年度扣繳憑單2紙，固屬偽造不實，然參酌證人
    張曉東證述：貸款申請值，客戶所檢附的扣繳憑單部分，是
    由徵信部的人員來確認其內容，並非由承辦業務人員確認等
    語（原審卷第118頁），亦即被告甲○○並不負責查驗或確
    認上開扣繳憑單之真偽，難以據此認為被告甲○○有何違背
    職務或施用詐術之行為。
五、綜上所述，並無證據證明被告甲○○與李瑞城、王誠義間有
    何基於不法所有意圖之犯意聯絡。且被告甲○○於現場勘驗
    所拍攝之鐵門外觀照片雖非系爭房屋之外觀，然被告甲○○
    主觀上並無為自己或第三人之不法所有意圖，核與刑法之詐
    欺罪構成要件，尚有未合。又被告甲○○亦未因本件貸款之
    承辦而自李瑞城及王誠義處取得任何報酬或好處，難認有故
    意為違背職務之行為，其或因處理事務怠於注意而誤拍其他
    房屋之外觀照片，或是逕以李瑞城提出之室內照片當作為現
    場照片之一，致生陽信銀行之損害，亦與銀行法第125條之2
    第1項銀行職員違背職務背信罪有間。公訴人認定被告甲○
    ○涉犯上開罪嫌所援引之證據，均不足證明被告甲○○主觀
    上有何施詐術及違背職務之故意或不法意圖。本院復查無其
    他積極證據足資證明被告甲○○有何檢察官所指之上情，揆
    諸上開判例及說明，核屬不能證明被告犯罪，應諭知被告甲
    ○○無罪之判決。
六、原審基於以上之認定，為被告無罪判決之諭知，洵屬正確，
    應予維持。檢察官上訴意旨略以：(一)王誠義於原審已證稱：
    伊於申貸前即有至現場察看，當時系爭房屋已係通道並供停
    車之用等語，李瑞城並於偵訊時證稱：伊於貸款前有告訴被
    告甲○○本件房地現況之通道，且被停放機車等語，且被告
    甲○○亦自承其曾至系爭房地也實際察看現場狀況，僅係未
    找到門牌乙節，堪認被告甲○○於經辦本件貸款案時即已知
    悉系爭房地係供停車之通道使用；(二)李瑞城原係以其所自稱
    200萬元左右買入系爭房地，為順利貸得200萬元，竟經被告
    甲○○建議，將買賣契約標的提高為340萬元，製作不實之
    買賣契約書，業據李瑞城於偵訊時證述屬實，且被告甲○○
    尚依所其所建議之買賣價額340萬元，將不動產鑑估價值高
    估為339萬1023元，堪認被告甲○○有意夥同李瑞城等人向
    陽信銀行詐得較高額度貸款之事實至為明確；(三)原審雖認系
    爭房屋內部陳設照片係李瑞城所提供，惟被告甲○○於偵訊
    先係供稱：該張照片是伊拍的，當時是李瑞城與伊一起到現
    場拍的云云；嗣於偵訊則改稱：照片不是伊拍的，是李瑞城
    事後提供給他的云云，其前後所辯反覆不一，已難認其所辯
    為真，反觀李瑞城於偵、審一致證稱其並未提供上揭照片，
    且於偵訊時證稱：甲○○曾於系爭房地被查封拍賣前，緊張
    打電話告知伊說照片是他自己去隔壁拍的，不能被拍賣，否
    則會被發現照片是隔壁的等語，李瑞城既已坦承本案犯行，
    當無否認上揭內部陳設照片係其所提供而卸責予被告甲○○
    之必要，且李瑞城於審理中並未供出其是否交付被告何等回
    扣，顯有維護被告之意，是李瑞城於偵、審中之證述自較為
    可採云云，指摘原判決不當。
七、經查：
  (一)同案被告王誠義雖於原審證述其貸款前有至現場察看，系爭
    房地係通道並供停車之用等語，惟王誠義於原審亦證稱：甲
    ○○向伊對保時，係伊與甲○○第一次見面，之前並不認識
    ，只單純對保，沒有聊到房屋現場，文件簽好伊就走了，沒
    與甲○○講到什麼話，伊不清楚甲○○有無到系爭房屋現場
    實際查看等語（原審卷第157、158頁），足認王誠義在銀行
    對保前，並不認識甲○○，其既於銀行對保時才第一次看到
    被告甲○○，且係單純對保，並未聊到其他事情，則縱使王
    誠義於原審證述其於申貸前即已知悉系爭房地係通道並供停
    車之用，亦與被告甲○○無關。
  (二)至於李瑞城雖於偵訊時證述其於貸款前有告訴被告甲○○本
    件房地現況之通道，且被停放機車等語，惟李瑞城於原審業
    已證稱：伊只有告訴甲○○現場少一道牆，伊的意思是那是
    公共空間，甲○○自己會去現場看，如果貸款辦得過，那房
    子就有價值，如果不過，就當作沒有買，因伊當時有跟仲介
    協調，貸款不成，買賣就不成，伊跟甲○○說少一道牆，伊
    有點心虛，伊在偵訊中稱有告訴甲○○現況是通道，伊現在
    已忘記伊有無這樣講等語（原審卷第170、176頁），顯然李
    瑞城為取得銀行貸款，存著僥倖心理，如果銀行徵信及鑑價
    部門能通過，貸得到借款，則房子就有價值，如果銀行徵信
    及鑑價部門未通過，貸不到錢，則房子就當作沒有買，純粹
    為投資客之心理，以致李瑞城對於房屋之現況，避重就輕，
    含糊籠統的描述。且李瑞城於偵訊猶矢口否認其本人偽造文
    書、詐欺等犯行，多方設詞推卸予被告甲○○，其於原審雖
    坦承其本人偽造文書、詐欺等犯行，惟其或恐涉及被告甲○
    ○背信之犯行，多次推稱忘記了、不清楚，閃爍其詞，故尚
    難以李瑞城上揭證詞為不利被告甲○○之認定。
  (三)檢察官雖認被告甲○○建議李瑞城提高買賣價額，惟李瑞城
    於原審已證稱：系爭房屋買賣契約是伊提供給甲○○，伊希
    望可以貸款到200萬元，在偵查中講說是經甲○○建議，當
    時是一時情急才說的，因在上一次偵訊過程中，伊很多都記
    憶不清，事後才慢慢回想，但就此買賣合約書的價額，以伊
    專業，如果向銀行貸款成數要高，就是要把價額寫高，伊現
    在忘記是何人告訴伊將買賣價額升為340萬元，伊當時只有
    向甲○○說貸款成數要高一點，但伊是否有向她說明貸款的
    價額，伊已忘記了云云（原審卷第168至169頁），已與李瑞
    城先前於偵訊之陳述不一。且衡情李瑞城既係從事房地仲介
    及投資房地獲利之人，在本案之前曾有將案子給被告甲○○
    辦過1、2件，業據其陳明在卷（原審卷第171頁），其既已
    有多次與銀行往來之經驗，憑其仲介之專業當知悉銀行審核
    貸款成數除要考量房地之面積、所在位置，亦當會以買賣契
    約所載價額為判斷依據，此當無庸透過被告甲○○遲至本案
    方予以告知，益徵李瑞城於偵訊稱係甲○○建議其將買賣契
    約價金提高云云，僅係推諉卸責之詞，無足採信。
  (四)檢察官另稱被告甲○○將鑑估價值調高至幾近同買賣價額之
    數額，而與李瑞城共犯詐欺云云。惟據證人張曉東於原審證
    稱：陽信銀行有獨立的鑑價部門，業務員辦理初步估價後，
    仍須送到鑑價部門鑑價，鑑價部門會依據銀行自己本身的資
    料庫、行情的訪查，及鑑價人員自己本身的經驗，去作審核
    ，不是業務員說價額多少就多少。縱甲○○把標的現場照片
    拍錯，依銀行貸款之流程，係依客戶提供的資料及鑑價報告
    去審查，其照片之錯誤對貸款核准過程及結果影響不大等語
    （原審卷第112、114、115頁），顯見陽信銀行貸款金額之
    准駁、若干，係由鑑價部門決定，並非業務部門辦理初步估
    價後，即決定貸款之金額，是以被告甲○○僅係初估貸款價
    額，陽信銀行最後決定實際准予核貸之金額，實與被告甲○
    ○無涉。且被告甲○○並無高估鑑價部分，亦經證人張曉東
    證述明確，詳如上揭理由四、(五)，故難認檢察官此部分主張
    屬實。
  (五)另被告甲○○於偵訊時雖先稱內部照片是其所拍攝，嗣於偵
    訊則改稱是李瑞城所提供云云，然被告甲○○於本件申請案
    後未幾即於93年6月間已離職（原審卷第256頁），其於97年
    5月1日方接受檢察官偵訊，距本件申請案已隔約4年餘，且
    其在陽信銀行任內亦承辦多件申貸案，則其對本件系爭房屋
    之內部照片究係其自行拍攝或係他人提供，於檢察官初訊時
    未必能有確切之印象，故其嗣於偵訊時或因回溯其記憶而更
    正其說詞，難認有何違常之處。
  (六)李瑞城雖於偵訊時證稱甲○○於系爭房地被查封拍賣前，曾
    打電話告知不能被拍賣，否則會被發現照片是隔壁的云云，
    惟李瑞城偵訊之證述，多所將本案申貸案推諉予被告甲○○
    ，而無足採信，已如前述，其於偵訊之證詞實不足為不利被
    告甲○○之認定。因認檢察官之上訴，為無理由，應予駁回
    。
據上論斷，應依刑事訴訟法第368條，判決如主文。
本案經檢察官柯麗鈴到庭執行職務。
中    華    民    國    99    年    8     月    10    日
                  刑事第二庭審判長法  官 洪光燦
                                  法  官 李麗玲
                                  法  官 林恆吉
以上正本證明與原本無異。
如不服本判決，應於收受送達後10日內向本院提出上訴書狀，其
未敘述上訴之理由者並得於提起上訴後10日內向本院補提理由書
（均須按他造當事人之人數附繕本）「切勿逕送上級法院」。
                                  書記官 陳盈璇
中    華    民    國    99    年    8     月    10    日

司法院資訊處製作；財團法人民間司法改革基金會備份。
